【裁判字號】    97,訴,375
【裁判日期】    970630
【裁判案由】    違反毒品危害防制條例
【裁判全文】
臺灣雲林地方法院刑事判決               97年度訴字第375號
公  訴  人  臺灣雲林地方法院檢察署檢察官
被      告  甲○○
                      （另案
上列被告因違反毒品危害防制條例案件，經檢察官提起公訴（96
年度毒偵字第1615、1627號），被告於準備程序中就被訴事實為
有罪之陳述，經告知簡式審判程序意旨，並聽取當事人之意見後
，本院合議庭裁定改由受命法官獨任以簡式審判程序審理，判決
如下：
    主  文
甲○○施用第二級毒品，累犯，處有期徒刑肆月；又施用第一級
毒品，累犯，處有期徒刑捌月；又施用第二級毒品，累犯，處有
期徒刑肆月。應執行有期徒刑壹年貳月。
    犯罪事實及理由
壹、程序事項：
    本件經被告甲○○於準備程序期日為有罪之陳述，經受命法
    官告知簡式審判程序之旨，並聽取當事人之意見後，本院認
    無不得或不宜改依簡式審判程序進行之處，爰依刑事訴訟法
    第273 條之1 第1 項，裁定由受命法官獨任進行簡式審判程
    序，則依據刑事訴訟法第273 條之2 、同法第159 條第2 項
    之規定，不適用傳聞法則有關限制證據能力之相關規定；並
    得依同法第310 條之2 之準用同法第454 條之規定製作略式
    判決書，依法僅需記載犯罪事實、證據名稱及應適用之法條
    ，並得以簡略方式為之，合先敘明。
貳、實體事項：
一、構成犯罪事實：
    甲○○前於民國90年間因偽造貨幣案件，經臺灣高等法院臺
    中分院於91年5 月31日，以91年度上訴字第234 號判處有期
    徒刑3 年8 月，於91年6 月23日確定，甫於93年12月7 日假
    釋出監，於95年6 月10日假釋期滿未經撤銷，其未執行之刑
    ，以已執行論。又因施用毒品案件，經觀察、勒戒後，認無
    繼續施用毒品之傾向，由臺灣雲林地方法院檢察署檢察官於
    91年4 月22日，以91年度毒偵緝字第41號為不起訴處分確定
    。另於96年間因施用毒品案件，經臺灣嘉義地方法院於96年
    5 月31日，以96年度嘉簡字第895 號判處有期徒刑3 月，於
    96年7 月2 日確定（尚未執行）。詎仍不思悔改，於前開觀
    察、勒戒執行完畢釋放後5 年內，又基於施用第一、二級毒
    品之犯意，分別為下列施用毒品行為：
    (一)於96年9 月8 日某時許，在其位於雲林縣斗六市○○里○
      ○街21號7 樓住處，以將毒品甲基安非他命置入玻璃球內
      燒烤，吸食其煙氣之方式，施用第二級毒品甲基安非他命
      1 次。嗣於96年9 月9 日凌晨2 時48分許，因另涉他案，
      在雲林縣斗六市○○路88號，為警查獲時，經其同意採集
      尿液送驗後，結果呈甲基安非他命陽性反應。
    (二)於96年10月13日或14日某時許，在其上址住處，以將毒品
      海洛因摻入香菸內點燃，再吸食其煙氣之方式，施用第一
      級毒品海洛因1 次。
    (三)於96年10月16日凌晨3 時許，在停放於雲林縣虎尾鎮下溪
      里三塊厝某產業道路之Y7-7879 號自用小貨車內，以將毒
      品甲基安非他命置入玻璃球內燒烤，吸食其煙氣之方式，
      施用第二級毒品甲基安非他命1 次。嗣於96年10月16日上
      午9 時30分許，因另涉他案，在雲林縣虎尾鎮下溪里大庄
      84之1 號，為警查獲時，經其同意採集尿液送驗後，結果
      仍呈嗎啡及甲基安非他命陽性反應，始悉上情。
二、認定犯罪事實所憑之證據名稱：
    (一)真實姓名對照表及臺灣檢驗科技股份有限公司濫用藥物尿
      液檢驗報告各1 份。
    (二)雲林縣警察局虎尾分局查獲毒品嫌犯尿液送檢真實姓名對
      照表及臺灣檢驗科技股份有限公司濫用藥物尿液檢驗報告
      各1 份。
    (三)刑案資料查註紀錄表、全國施用毒品案件紀錄表及法務部
      全國檢察官線上查詢刑案人犯在監所最新資料報表各1 份
      。
    (四)被告甲○○於警詢、偵查及本院審理時之自白，且與上開
      積極證據相符，應可採信。
    (五)綜上所述，本件事證明確，被告各次施用毒品之犯行均應
      堪認定。
三、論罪科刑之理由：
    (一)查海洛因，係毒品危害防制條例第2 條第2 項第1 款所定
      之第一級毒品；甲基安非他命，係毒品危害防制條例第2
      條第2 項第2 款所定之第二級毒品。是被告甲○○就犯罪
      事實(一)、(三)所為，均核係犯毒品危害防制條例第10條第2
      項之施用第二級毒品罪；就犯罪事實(二)所為，核係犯毒品
      危害防制條例第10條第1 項之施用第一級毒品罪。被告施
      用第一級及第二級毒品前後持有第一級及第二級毒品之低
      度行為應分別為施用第一級及第二級毒品之高度行為所吸
      收，均不另論罪。被告所犯上開3 罪罪名互異，犯意各別
      ，應分論併罰。
    (二)被告前於90年間因偽造貨幣案件，經臺灣高等法院臺中分
      院於91年5 月31日，以91年度上訴字第234 號判處有期徒
      刑3 年8 月，於91年6 月23日確定，甫於93年12月7 日假
      釋出監，於95年6 月10日假釋期滿未經撤銷，其未執行之
      刑，以已執行論，有臺灣高等法院被告前案紀錄表1 份在
      卷可參，其於前開有期徒刑執行完畢後，5 年內故意再犯
      本件有期徒刑以上之罪，為累犯，應分別依刑法第47條第
      1 項規定，各加重其刑。
    (三)爰審酌被告前曾有偽造貨幣等前科，素行並非良好，又經
      送觀察、勒戒後，獲不起訴處分確定，仍因施用毒品案件
      經法院判處罪刑確定，竟再犯本件之罪，顯見其一再沈溺
      於毒品，未能戒絕，無法自拔，及其犯罪之目的單純、手
      段平和、所生危害非鉅、犯罪後坦承犯行態度尚可，並考
      量施用毒品者均有相當程度之成癮性及心理依賴性，其犯
      罪心態與一般刑事犯罪之本質並不相同等一切情狀，分別
      量處如主文所示之刑，並定其應執行之刑。
四、適用之法律：
    (一)刑事訴訟法第273 條之1 第1 項、第299 條第1 項前段、
      第310 條之2 、第454 條。
    (二)毒品危害防制條例第10條第1 項、第2 項、第23條第2 項
      。
    (三)刑法第11條前段、第47條第1 項、第51條第5 款。
本案經檢察官梁義順到庭執行職務。
中    華    民    國    97    年    6     月    30    日
                  刑事第二庭  法  官  廖淑華
以上正本證明與原本無異。
如不服本判決，應於判決收受後10日內，向本院提出上訴狀（須
附繕本）。
                              書記官  張菀純
中    華    民    國    97    年    6     月    30    日
附錄本案論罪科刑法條全文：
毒品危害防制條例第10條：
施用第一級毒品者，處6 月以上5 年以下有期徒刑。
施用第二級毒品者，處3 年以下有期徒刑。


司法院資訊處製作；財團法人民間司法改革基金會備份。
